【裁判字號】    89,易,2200
【裁判日期】    891031
【裁判案由】    毒品危害防制條例
【裁判全文】
臺灣桃園地方法院刑事判決                        八十九年度易字第二二號
    公  訴  人  臺灣桃園地方法院檢察署檢察官
    被      告  甲○○
右列被告因違反毒品危害防制條例案件，經檢察官提起公訴（八十九年度偵字第四八
四號），本院判決如左：
    主  文
甲○○連續施用第貳級毒品，累犯，處有期徒刑伍月，如易科罰金以參佰元折算壹日
。扣案之第貳級毒品安非他命毛重零點肆公克沒收銷燬之。
    事  實
一、甲○○有違反麻醉藥品管理條例前科，於民國八十四年九月十八日因竊盜、違反
    藥事法案件經本院判處有期徒刑八月，八十五年十二月十九日確定，八十六年五
    月三十日因違反麻醉藥品管理條例案件經本院判處有期徒刑八月，八十六年七月
    一日確定，八十七年四月十七日縮刑期滿執行完畢。甲○○於八十七年八月六日
    因施用第二級毒品安非他命案件經本院以八十七年度毒聲字第一一九七號裁定送
    觀察勒戒，並因有繼續施用毒品傾向而經本院於八十七年九月四日以八十七年度
    毒聲字第一六二九號裁定令入戒治處所施以強制戒治一年，嗣於八十九年三月十
    二日強制戒治期滿，而於八十九年三月二十一日經臺灣桃園地方法院檢察署檢察
    官以八十九年度戒偵字第一四八號為不起訴處分確定，甲○○並未戒除施用毒品
    惡習，竟又基於概括之犯意，連續於八十九年四月十五日及四月十七日，在桃園
    縣桃園市○○路三六六號二一世紀大樓友人彭智賢租住處施用第二級毒品安非他
    命，嗣於八十九年四月十八日晚上八時許甲○○偕友人曾柔鈞至上址彭智賢租住
    處，適遇警察在現場臨檢，自甲○○身上搜出第二級毒品安非他命一小包（毛重
    ○．四公克）因而被查獲。
二、案經桃園縣警察局桃園分局報請台灣桃園地方法院檢察署檢察官偵查起訴。
    理  由
一、訊據被告甲○○承認於前揭時、地施用第二級毒品安非他命之情不諱，而被告於
    前述時、地被警逮獲所採取之尿液經送鑑驗結果，呈甲基安非他命陽性反應，有
    桃園縣衛生局不法藥物尿液檢定書附卷可稽，此外並有安非他命一包扣案為證，
    被告雖辯稱「：扣案之那包安非他命是曹進榮掉在我車上，叫我拿去彭智賢住處
    給他，一進去就被警察抓：」等語，然此為證人即於前述時、地同時被逮捕之曹
    進榮所否認，參酌被告於前述時、地被警逮獲移送警局及臺灣桃園地方法院檢察
    署調查、偵訊時均堅決否認有施用第二級毒品安非他命，並稱自伊身上查獲之安
    非他命是曹進榮遺落在伊車上，曹進榮叫伊拿去彭智賢住處給其云云，嗣被告尿
    液送驗結果呈甲基安非他命陽性反應之情，可知被告上開辯詞係為脫免被裁定送
    觀察、勒戒之卸責之詞，不足採信，又被告於八十七年八月六日因施用第二級毒
    品安非他命案件經本院以八十七年度毒聲字第一一九七號裁定送觀察、勒戒，並
    因有繼續施用毒品傾向而經本院於八十七年九月四日以八十七年度毒聲字第一六
    二九號裁定令入戒治處所施以強制戒治一年，嗣於八十九年三月十二日強制戒治
    期滿，而於八十九年三月二十一日經臺灣桃園地方法院檢察署檢察官以八十九年
    度戒偵字第一四八號為不起訴處分確定，有臺灣桃園地方法院檢察署刑案資料查
    註紀錄表、臺灣高等法院被告全國前案紀錄表、臺灣高等法院檢察署刑案紀錄簡
    覆表及不起訴處分書在卷可稽，其於五年內再犯施用毒品之犯行，事證明確，被
    告犯行堪予認定。
二、核被告所為，係犯毒品危害防制條例第十條第二項之施用第二級毒品罪，其持有
    毒品安非他命之低度行為，應為其施用之高度行為所吸收，不另論罪。被告先後
    二次施用犯行，時間緊接，犯罪構成要件相同，係基於概括之犯意為之，為連續
    犯，應依刑法第五十六條規定以一罪論，並加重其刑。又被告於八十四年九月十
    八日因竊盜、違反藥事法案件經本院判處有期徒刑八月，八十五年十二月十九日
    確定，八十六年五月三十日因違反麻醉藥品管理條例案件經本院判處有期徒刑八
    月，八十六年七月一日確定，八十七年四月十七日縮刑期滿執行完畢，有臺灣桃
    園地方法院檢察署刑案資料查註紀錄表、臺灣高等法院被告全國前案紀錄表、臺
    灣高等法院檢察署刑案紀錄簡覆表在卷可稽，其於執行完畢後五年以內再犯本案
    之罪，係屬累犯，應依刑法第四十七條之規定遞加重其刑。爰審酌被告施用次數
    二次、犯行所生危害，已曾因相同犯行經觀察、勒戒、強制戒治等處遇，猶未能
    使其知所省惕，根絕施用毒品安非他命劣習，及犯後態度等一切情狀，量處如主
    文所示之刑，並諭知易科罰金之折算標準。扣案第二級毒品安非他命一小包（毛
    重○．四公克），應依毒品危害防制條例第十八條第一項前段，諭知沒收銷燬之
    。
三、公訴意旨另以：被告基於概括之犯意，自某不詳時日起至八十九年八月十四日止
    ，連續在其立於桃園縣大園鄉建國九村一三號住處，施用第二級毒品安非他命，
    嗣於八十九年八月十四日下午十一時三十分許，在桃園市○○○路○段五九號前
    查獲，因認被告涉有毒品危害防制條例第十條第二項之罪。經查被告供稱其於八
    十九年四月十五日及十七日在桃園市○○路三六六號一三樓友人彭智賢租住處施
    用二次安非他命，而被告於八十九年四月十八日晚上八時二十分許在上址彭智賢
    住處被警逮獲，翌日凌晨零時三十分許採取尿液送鑑定，結果檢出有甲基安非他
    命之陽性反應，有桃園縣衛生局不法藥物尿液檢定書可稽，然此亦僅能證明被告
    有於八十九年四月十九日凌晨零時三十分許（不含逮捕後至採尿前）起回溯九十
    六個小時內之某時段，有施用第二級毒品安非他命之情事；又被告嗣因不到案執
    行觀察、勒戒，經臺灣桃園地方法院檢察署通緝，於八十九年八月十四日晚上十
    一時三十分在桃園市○○○路○段五九號前被警逮捕，既未自被告身上搜獲任何
    安非他命及吸食器等涉犯施用第二級毒品安非他命之證據，亦無逮捕後採尿送驗
    檢出甲基安非他命陽性反應之鑑定報告，被告亦否認被逮捕當日有施用第二級毒
    品安非他命之行為。是既查無其他積極證據足認被告除於八十九年四月十九日凌
    晨零時三十分起回溯九十六個小時內之某時段之外，有於不詳時日起至八十九年
    八月十四日止（八十九年四月十五日及十七日除外）之連續施用第二級毒品安非
    他命之犯行，自難認被告有該部分之犯行，因公訴人認被告此部分犯行，與前開
    施用第二級毒品安非他命有罪部分具有連續犯關係，屬裁判上一罪，故不另為無
    罪之諭知，併此敘明。
據上論斷，應依刑事訴訟法第二百九十九條第一項前段，毒品危害防制條例第十條第
二項、第十八條第一項前段，刑法第十一條前段、第五十六條、第四十七條、第四十
一條，罰金罰鍰提高標準條例第二條，判決如主文。
本案經檢察官呂理銘到庭執行職務。
中      華      民      國    八十九    年      十      月    三十一    日
                              臺灣桃園地方法院刑事第五庭
                                  法  官  林 婷 立
右正本證明與原本無異。
如不服本判決，應於判決送達後十日內向本院提出上訴狀( 應附繕本 )，上訴於
臺灣高等法院。
                 書記官  黃 子 祝
中        華        民        國   八十九   年   十一   月    六    日
附論罪科刑依據之法條：
毒品危害防制條例第十條
施用第一級毒品者，處六月以上五年以下有期徒刑。
施用第二級毒品者，處三年以下有期徒刑。
毒品危害防制條例第十八條第一項
查獲之毒品及專供製造或施用毒品之器具，不問屬於犯人與否，均沒收銷燬之。但合
於醫藥或研究之用者，得不予銷燬。


司法院資訊處製作；財團法人民間司法改革基金會備份。
